<!DOCTYPE html PUBLIC "-//W3C//DTD XHTML 1.0 Transitional//EN" "http://www.w3.org/TR/xhtml1/DTD/xhtml1-transitional.dtd">
<html xmlns="http://www.w3.org/1999/xhtml">
<head>
	<meta http-equiv="Content-Type" content="text/html; charset=iso-8859-1" />
	<title>Ymmärrä suomea</title>
	<style type="text/css" media="all">@import "css/styles.css";</style>
	<script type="text/javascript" src="swfobject.js"></script>
</head>
<body class="font-medium">
	<div id="main-wrapper">
		<div id="topbar"></div>
		<div id="main-menu">
			<table cellspacing="0" cellpadding="0" border="0" class="add-links"><tr>
				<td class="item"><img class="raquo" src="i/raquo.gif" alt="" height="7" width="4" /><a href="/ymmarra/index.php?moduli=sanakirja">Sanakirja</a></td>
				<td class="item"><img class="raquo" src="i/raquo.gif" alt="" height="7" width="4" /><a href="/ymmarra/index.php?moduli=verbit">Verbiluettelo</a></td>
				<td class="item"><img class="raquo" src="i/raquo.gif" alt="" height="7" width="4" /><a href="/ymmarra/index.php?moduli=kielioppi">Kielioppi</a></td>
			</tr></table>
			<table cellspacing="0" cellpadding="0" border="0"><tr>
				<td class="item"><img class="raquo" src="i/raquo.gif" alt="" height="7" width="4" /><a href="/ymmarra/index.php">Etusivu</a></td>
				<td class="item"><img class="raquo" src="i/raquo.gif" alt="" height="7" width="4" /><a href="/ymmarra/index.php?moduli=tekstit">Lukutekstit</a></td>
			</tr></table>
		</div>
		<div id="content">
			<table cellspacing="0" cellpadding="0" border="0" id="content-wrapper"><tr>
				<td>
					<div id="left-menu">
												<div class="header-verb"><span>Verbit</span></div>
						<div class="menu">
								<div class="init"><a href="/ymmarra/index.php?moduli=verbit&kirjain=a">A</a></div>
								<div class="init"><a href="/ymmarra/index.php?moduli=verbit&kirjain=e">E</a></div>
								<div class="init"><a href="/ymmarra/index.php?moduli=verbit&kirjain=h">H</a></div>
								<div class="init"><a href="/ymmarra/index.php?moduli=verbit&kirjain=i">I</a></div>
								<div class="init"><a href="/ymmarra/index.php?moduli=verbit&kirjain=j">J</a></div>
								<div class="init"><a href="/ymmarra/index.php?moduli=verbit&kirjain=k">K</a></div>
								<div class="init"><a href="/ymmarra/index.php?moduli=verbit&kirjain=l">L</a></div>
								<div class="init"><a href="/ymmarra/index.php?moduli=verbit&kirjain=m">M</a></div>
								<div class="init"><a href="/ymmarra/index.php?moduli=verbit&kirjain=n">N</a></div>
								<div class="init"><a href="/ymmarra/index.php?moduli=verbit&kirjain=o">O</a></div>
								<div class="init"><a href="/ymmarra/index.php?moduli=verbit&kirjain=p">P</a></div>
								<div class="init"><a href="/ymmarra/index.php?moduli=verbit&kirjain=r">R</a></div>
								<div class="init"><a href="/ymmarra/index.php?moduli=verbit&kirjain=s">S</a></div>
								<div class="init"><a href="/ymmarra/index.php?moduli=verbit&kirjain=t">T</a></div>
								<div class="init"><a href="/ymmarra/index.php?moduli=verbit&kirjain=u">U</a></div>
								<div class="init"><a href="/ymmarra/index.php?moduli=verbit&kirjain=v">V</a></div>
								<div class="init"><a href="/ymmarra/index.php?moduli=verbit&kirjain=y">Y</a></div>
								<div class="init"><a href="/ymmarra/index.php?moduli=verbit&kirjain=Ä">Ä</a></div>
						</div>					</div>
				</td>
				<td>
					<div id="main-content">
						<div id="path">
							<a href=".">Etusivu</a> &gt; <a href="/ymmarra/index.php?moduli=verbit&kirjain=A">A</a>						</div>
													<h1>AJAA</h1>
						<table cellspacing="0" cellpadding="0" border="0">
							<tr>
								<td colspan="2" style="padding-bottom:10px;"><strong>Aktiivin indikatiivi</strong></td>
							</tr>
							<tr>
								<td><pre>PREESENS                   
minä     ajan              
sinä     ajat              
hän      ajaa              
me       ajamme            
te       ajatte            
he       ajavat            

PASSIIVI
         ajetaan           

IMPERFEKTI                 
         ajoin             
         ajoit             
         ajoi              
         ajoimme           
         ajoitte           
         ajoivat           

PASSIIVI
         ajettiin          

PERFEKTI
olen     ajanut            
olet     ajanut            
on       ajanut            
olemme   ajaneet           
olette   ajaneet           
ovat     ajaneet           

PASSIIVI
on       ajettu            

PLUSKVAMPERFEKTI

olin     ajanut            
olit     ajanut            
oli      ajanut            
olimme   ajaneet           
olitte   ajaneet           
olivat   ajaneet           

PASSIIVI
oli      ajettu            
</pre></td>
								<td>&nbsp;&nbsp;&nbsp;</td>
								<td><pre>  KIELTOMUOTO
  en        aja
  et        aja
  ei        aja
  emme      aja
  ette      aja
  eivät     aja


  ei        ajeta

   
  en        ajanut 
  et        ajanut 
  ei        ajanut 
  emme      ajaneet 
  ette      ajaneet 
  eivät     ajaneet 


  ei        ajettu


  en    ole ajanut 
  et    ole ajanut 
  ei    ole ajanut  
  emme  ole ajaneet  
  ette  ole ajaneet 
  eivät ole ajaneet 


  ei    ole ajettu



  en    ollut  ajanut 
  et    ollut  ajanut 
  ei    ollut  ajanut 
  emme  olleet ajaneet 
  ette  olleet ajaneet 
  eivät olleet ajaneet 


  ei    ollut  ajettu
</pre></td>
							</tr>
						</table>
						<table cellspacing="0" cellpadding="0" border="0">
							<tr>
								<td colspan="2" style="padding-bottom:10px;"><strong>Aktiivin konditionaali</strong></td>
							</tr>
							<tr>
								<td><pre>PREESENS
minä     ajaisin           
sinä     ajaisit           
hän      ajaisi            
me       ajaisimme         
te       ajaisitte         
he       ajaisivat         

PASSIIVI
         ajettaisiin       

PERFEKTI
olisin   ajanut            
olisit   ajanut            
olisi    ajanut            
olisimme ajaneet           
olisitte ajaneet           
olisivat ajaneet           

PASSIIVI
olisi    ajettu            
</pre></td>
								<td>&nbsp;&nbsp;&nbsp;</td>
								<td><pre> 
  en        ajaisi 
  et        ajaisi 
  ei        ajaisi 
  emme      ajaisi 
  ette      ajaisi 
  eivät     ajaisi 


  ei        ajettaisi


  en    olisi  ajanut 
  et    olisi  ajanut 
  ei    olisi  ajanut 
  emme  olisi  ajaneet 
  ette  olisi  ajaneet 
  eivät olisi  ajaneet 


  ei    olisi  ajettu
</pre></td>
							</tr>
						</table>
						<table cellspacing="0" cellpadding="0" border="0">
							<tr>
								<td colspan="2" style="padding-bottom:10px;"><strong>Aktiivin potentiaali</strong></td>
							</tr>
							<tr>
								<td><pre>PREESENS
minä     ajanen            
sinä     ajanet            
hän      ajanee            
me       ajanemme          
te       ajanette          
he       ajanevat          

PASSIIVI
         ajettaneen        

PERFEKTI
lienen   ajanut            
lienet   ajanut            
lienee   ajanut            
lienemme ajaneet           
lienette ajaneet           
lienevät ajaneet           

PASSIIVI
lienee   ajettu            
</pre></td>
								<td>&nbsp;&nbsp;&nbsp;</td>
								<td><pre> 
  en        ajane 
  et        ajane 
  ei        ajane 
  emme      ajane 
  ette      ajane 
  eivät     ajane 


  ei        ajettane


  en    liene  ajanut 
  et    liene  ajanut 
  ei    liene  ajanut 
  emme  liene  ajaneet 
  ette  liene  ajaneet 
  eivät liene  ajaneet 


  ei    liene  ajettu
</pre></td>
							</tr>
						</table>
						<table cellspacing="0" cellpadding="0" border="0">
							<tr>
								<td colspan="2" style="padding-bottom:10px;"><strong>Aktiivin imperatiivi</strong></td>
							</tr>
							<tr>
								<td><pre>PREESENS

(sinä)   aja               
(hän)    ajakoon           
(me)     ajakaamme         
(te)     ajakaa            
(he)     ajakoot           

PASSIIVI
         ajettakoon        

PERFEKTI

ole      ajanut            
olkoon   ajanut            
olkaamme ajaneet           
olkaa    ajaneet           
olkoot   ajaneet           

PASSIIVI

olkoon   ajettu            
</pre></td>
								<td>&nbsp;&nbsp;&nbsp;</td>
								<td><pre> 

  älä       aja
  älköön    ajako 
  älkäämme  ajako 
  älkää     ajako 
  älkööt    ajako 


  älköön    ajettako



  älä      ole  ajanut 
  älköön   olko ajanut 
  älkäämme olko ajaneet 
  älkää    olko ajaneet 
  älkööt   olko ajaneet 



  älköön   olko ajettu
</pre></td>
							</tr>
						</table>
						<table cellspacing="0" cellpadding="0" border="0">
							<tr>
								<td colspan="2" style="padding-bottom:10px;"><strong>Verbin nominaalimuodot</strong></td>
							</tr>
							<tr>
								<td><pre>I INFINITIIVI              

Lyhyempi muoto:            
         ajaa              

Pitempi muoto:             
         ajaakseni         
         ajaaksesi 
         ajaakseen
         ajaaksemme 
         ajaaksenne 
         ajaakseen 

III  INFINITIIVI           

inessiivi    ajamassa      
elatiivi     ajamasta      
illatiivi    ajamaan       
adessiivi    ajamalla 
abessiivi    ajamatta      
instruktiivi ajaman        
                           
Passiivi
instruktiivi ajettaman     
                           
                           
</pre></td>
								<td>&nbsp;&nbsp;&nbsp;</td>
								<td><pre>  II INFINITIIVI

  inessiivi     ajaessa 
  instruktiivi  ajaen 

  Passiivi
  inessiivi     ajettaessa 






  IV INFINITIIVI

  nominatiivi   ajaminen 
  partitiivi    ajamista 
   

  I PARTISIIPPI
  aktiivi       ajava 
  passiivi      ajettava 

  II PARTISIIPPI
  aktiivi       ajanut 
  passiivi      ajettu
</pre></td>
							</tr>
						</table>

					</div>
				</td>
			</tr></table>		</div>
		<div id="footer"><a href="http://www.oph.fi/"><img src="i/oph_logo_ymmarrasuomea.gif" width="157" height="35" alt="OPH" /></a></div>
	</div>
</body>
</html>
